【裁判字號】    89,上易,163
【裁判日期】    890307
【裁判案由】    違反毒品危害防制條例
【裁判全文】
臺灣高等法院高雄分院刑事判決                    八十九年度上易字第一六三號
    上  訴  人  台灣高雄地方法院檢察署檢察官
    上  訴  人
    即  被  告  甲○○
右上訴人因被告違反毒品危害防制條例案件，不服臺灣高雄地方法院八十八年度易字
第四八八一號中華民國八十八年十二月七日第一審判決（起訴案號：臺灣高雄地方法
院檢察署八十八年度毒偵字第一一七六號、八十八年度毒偵字第一四八五號；移送本
院併案審理案號：臺灣高雄地方法院檢察署八十九年度毒偵字第八六、一０四號），
提起上訴，本院判決如左：
      主  文
原判決撤銷。
甲○○連續施用第二級毒品，累犯，處有期徒刑捌月；吸管參支沒收銷燬之。
      事  實
一、甲○○曾於民國八十六年間，因違反麻醉藥品管理條例案件，經臺灣高雄地方法
    院判處有期徒刑三月確定，於八十七年十月五日執行完畢，猶不知悔改，復因施
    用毒品案件，先由臺灣高雄地方法院以八十七年度毒聲字第五二九號裁定送觀察
    、勒戒後，認無繼續施用毒品之傾向，由臺灣高雄地方法院檢察署檢察官於八十
    七年十月二十日以八十七年度偵緝字第一０九三號不起訴處分確定；復又因施用
    毒品案件，經依臺灣雲林地方法院以八十八年度毒聲字第五九０號裁定送觀察、
    勒戒後，仍認無繼續施用毒品之傾向，經臺灣雲林地方法院檢察署檢察官於八十
    八年六月四日以八十八年度偵字第二八四六號不起訴處分確定。嗣又基於概括之
    犯意，自八十八年七月二十六日起至八十八年十月三十日上午五、六時止，連續
    在高雄市○○區○○街一三五巷九號住處，施用第二級毒品安非他命多次，為警
    分別於八十八年七月二十六日下午三時許及八十八年八月三日下午六時許，在高
    雄市○○區○○街一三五巷口及高雄市○○區○○街一三五巷九號等處查獲。嗣
    又於八十八年十月五日十六時二十分許於上址為警搜索查獲，扣得其所有專供其
    施用第二級毒品安非他命之器具吸管三支；又於八十八年十月三十日二十時因竊
    盜案在高雄市○○區○○街五三巷口為警逮捕，經採尿送驗而查獲。
二、案經高雄市政府警察局及高雄市政府警察局楠梓分局、新興分局移送臺灣高雄地
    方法院檢察署檢察官偵查起訴；暨高雄市政府警察局三民第一分局、高雄縣警察
    局岡山分局報請。臺灣高雄地方法院檢察署檢察官移送本院併案審理。
      理  由
一、右揭犯罪事實，業據被告甲○○於本院審理中坦承不諱，且有高雄市立凱旋醫院
    煙毒尿液檢驗成績書二紙、高雄市政府衛生局煙毒尿液檢驗成績書一紙附卷暨被
    告甲○○所有專供其施用第二級毒品安非他命之器具吸管三支扣案可稽。又被告
    前因施用毒品案件，先由臺灣高雄地方法院以八十七年度毒聲字第五二九號裁定
    送觀察、勒戒後，認無繼續施用毒品之傾向，由臺灣高雄地方法院檢察署檢察官
    於八十七年十月二十日以八十七年度偵緝字第一０九三號不起訴處分確定；復又
    因施用毒品案件，經依臺灣雲林地方法院以八十八年度毒聲字第五九０號裁定送
    觀察、勒戒後，仍認無繼續施用毒品之傾向，經臺灣雲林地方法院檢察署檢察官
    於八十八年六月四日以八十八年度偵字第二八四六號不起訴處分確定，有不起訴
    處分書在卷足憑，其於五年內三犯毒品危害防制條例第十條第二項之施用毒品罪
    ，事證明確，犯行洵堪認定。
二、核被告甲○○所為，係犯毒品危害防制條例第十條第二項之施用第二級毒品罪。
    被告持有安非他命之低度行為，已為其進而施用之高度行為所吸收，不另論罪。
    其先後多次施用第二級毒品之行為，時間緊接，犯罪構成要件相同，顯係基於概
    括之犯意反覆為之，應依連續犯之規定論以一罪，並依法加重其刑。又被告於八
    十六年間，因違反麻醉藥品管理條例案件，經法院判處有期徒刑三月確定，於八
    十七年十月五日執行完畢之事實，已據其供明在卷，並有本院刑事被告全國前案
    紀錄表附卷可查，茲於執行完畢後五年以內再犯有期徒刑以上之本罪，為累犯，
    應依法遞加重其刑。扣案之吸管三支，係被告甲○○所有專供其施用第二級毒品
    安非他命之器具，應依毒品危害防制條例第十八條第一項前段之規定，宣告沒收
    銷燬之。至於被告甲○○八十八年八月三日以後迄同年十月三十日上午五、六時
    止之施用第二級毒品安非他命犯行，雖未經檢察官提起公訴，惟與起訴部分既有
    連續犯關係，為裁判上一罪，依審判不可分之原則，本院自得併予審究。
三、原審認被告甲○○審罪證明確，予以論罪科刑，固非無見，惟就前開檢察官移送
    本院併案審理部分，未及審理，檢察官上訴意旨指摘原判決此部分不當，為有理
    由；至於被告甲○○上訴意旨指摘原判決量刑過重，雖無理由，惟原判決既有前
    開之不當，自應由本院予以撤銷改判。爰審酌被告甲○○一再施用毒品，惟所犯
    乃戕害自己之施用毒品行為，並未危及他人，且犯罪後坦承犯行，態度尚佳等一
    切情狀，爰量處如主文所示之刑。扣案之吸管三支，係被告甲○○所有專供其施
    用第二級毒品安非他命之器具，應依毒品危害防制條例第十八條第一項前段之規
    定，宣告沒收銷燬之。
據上論結，應依刑事訴訟法第三百六十九條第一項前段、第三百六十四條、第二百九
十九條第一項前段、毒品危害防制條例第十條第二項、第十八條第一項前段，刑法第
十一條、第五十六條、第四十七條，判決如主文。
中    華    民    國     八十九     年       三       月       七       日
                              臺灣高等法院高雄分院刑事第三庭
                                  審判長法官  莊秋桃
                                        法官  謝宏宗
                                        法官  陳中和
右正本證明與原本無異。
不得上訴。
                                      書記官  劉博文
中    華    民    國     八十九     年       三       月       九       日
附錄：本判決論罪科刑法條：
毒品危害防制條例第十條第二項：
  施用第二級毒品者，處三年以下有期徒刑。
                                                                        Ａ


司法院資訊處製作；財團法人民間司法改革基金會備份。
